【裁判字號】    90,上訴,1092
【裁判日期】    900615
【裁判案由】    違反毒品危害防制條例
【裁判全文】
臺灣高等法院高雄分院刑事判決    九十年度上訴字第一九二號
    上  訴  人
    即  被  告  甲○○
右上訴人因違反毒品危害防制條例案件，不服臺灣高雄地方法院九十年度訴字第六九
八號中華民國九十年六月十五日第一審判決（起訴案號：臺灣高雄地方法院檢察署八
十九年度毒偵緝字第五二四號、八十九年度毒偵字第六五三六號），提起上訴，本院
判決如左：
      主      文
上訴駁回。
      事實及理由
一、本案經本院審理結果，認原審判決之認事用法及量刑，均無不當，應予維持，並
    引用原審判決書所記載之事實、證據及理由。
二、上訴人即被告甲○○坦承原審判決所認定之事實，雖又指稱：原審判決量刑過重
    云云。
三、惟查，被告所犯毒品危害防制條例第十條第一項、第二項之施用第一級毒品罪及
    第二級毒品罪，其法定刑依次為六月以上五年以下有期徒刑及三年以下有期徒刑
    ，原審以被告係連續犯，依法各加重其刑，則其最高法定刑依次為七年六月以下
    有期徒刑及四年六月以下有期徒刑，原判決量處被告施用第一級毒品罪有期徒刑
    壹年貳月，施用第二級毒品罪有期徒刑陸月，定執行刑為壹年陸月有期徒刑，係
    屬低度之刑，尚無過重之嫌。至被告指稱一般同時施用第一、二級毒品者，合併
    定執行刑僅約一年二月左右之有期徒刑，但他案之犯罪情節未必相同，如施用期
    間之長短，施用次數之多寡，均為量刑輕重之參酌，未可以他案量刑之輕重，而
    認本案之量刑有過重之嫌。上訴意旨執前詞指摘原判決不當，為無理由，應予駁
    回。
據上論斷，應依刑事訴訟法第三百六十八條、第三百七十三條，判決如主文。
本案經檢察官張其主到庭執行職務。
中    華    民    國      九十      年       八       月     二十一   日
                              臺灣高等法院高雄分院刑事第五庭
                                  審判長法官  吳水木
                                        法官  陳朱貴
                                        法官  洪慶鐘
右正本證明與原本無異。
施用第一級毒品部分如不服本判決，應於判決送達後十日內向本院提出上訴狀，其未
述理由者並應於提出上訴狀後十日內向本院補提理由書（應附繕本)。
施用第二級毒品部分不得上訴。
                                      書記官  陳金卿
中    華    民    國      九十      年       八       月     二十二   日
附錄：本判決論罪科刑法條：
毒品危害防制條例第十條第一項、第二項：
施用第一級毒品者，處六月以上五年以下有期徒刑。
施用第二級毒品者，處三年以下有期徒刑。
                                                                        Ｄ
附件：
臺灣高雄地方法院刑事判決                            九十年度訴字第六九八號
    公  訴  人  臺灣高雄地方法院檢察署檢察官
    被      告  甲○○  男  三十五歲（民國○○○年○月○○○日生）
                        住高雄市○○區○○里○○○路一三一號
                        身分證統一編號：Ｐ一二七三八四號
右列被告因違反毒品危害防制條例案件，經檢察官提起公訴（八十九年度偵緝字第五
二四號、八十九年度毒偵字第六五三六號），本院判決如左：
    主  文
甲○○連續施用第壹級毒品，處有期徒刑壹年貳月。又連續施用第貳級毒品，處有期
徒刑陸月。應執行有期徒刑壹年陸月。
    事  實
一、甲○○前於民國八十八年間因施用第二級毒品案件，經本院依八十八年度毒聲字
    第七○一九號裁定送觀察、勒戒後，認無繼續施用毒品之傾向，經臺灣高雄地方
    法院檢察署檢察官於八十八年十月七日以八十八年度毒偵字第一三七一號為不起
    訴處分確定。詎其猶不知悔改，明知海洛因、安非他命分別為第一、二級毒品，
    復分別基於施用第一、二級毒品之概括犯意，均自八十八年十月二十五日下午五
    時許起至八十九年九月二十三日晚上十一時許止，連續在其高雄縣鳳山市○○○
    路五七六巷十九號七樓、高雄市○○路旁等處，以將海洛因以針筒注射皮下、將
    安非他命置於玻璃吸食器上用打火機點火燒烤再吸食其所產生煙氣之方式，每二
    至三天分別施用海洛因、安非他命一次。嗣於八十八年十月二十六日凌晨一時三
    十分，與沈義生、魏志雄、楊秀琴、洪志仁（均另案為不起訴處分或判決確定）
    同為警持搜索票在高雄縣鳳山市○○○路五七六巷十九號七樓查獲，甲○○因此
    逃匿被通緝；又於八十九年九月二十四日晚間八時許，與劉永勳、趙國議（均另
    案為不起訴處分或判決確定）駕車在高雄市○○路與覺民路口同為警攔檢查獲。
    經台灣高雄地方法院檢察署檢察官聲請，而由本院依八十九年度毒聲字第七五一
    六號裁定送觀察、勒戒後，認有繼續施用毒品之傾向，再經本院依八十九年度毒
    聲字第八一六四號裁定送強制戒治，復經本院於九十年三月十二日依九十年度毒
    聲字第一五四五號裁定停止戒治，所餘期間付保護管束。
二、案經高雄市政府警察局新興分局、高雄縣警察局移送台灣高雄地方法院檢察署檢
    察官偵查起訴。
    理  由
一、右揭事實，業據被告甲○○自白不諱，且其尿液經分別送高雄市立凱旋醫院（八
    十八年十一月二十六日被查獲部分）、高雄縣衛生局（八十九年九月二十四日被
    查獲部分）及高雄醫學院附設中和紀念醫院（八十九年九月二十四日被查獲部分
    ）檢驗結果，均有安非他命、嗎啡陽性反應，此有高雄市立凱旋醫院八十八年十
    一月十九日高市凱醫檢字第○○三七三號煙毒尿液檢驗成績書、高雄縣衛生局八
    十九年十月二十五日八九煙檢字第二六四二號煙毒尿液檢驗成績書各一紙、高雄
    醫學院附設中和紀念醫院檢驗報告單二紙附卷可稽，足認被告自白與事實相符，
    應屬可信。又被告前因施用第二級毒品案件，經本院依八十八年度毒聲字第七○
    一九號裁定送觀察、勒戒後，認無繼續施用毒品之傾向，經臺灣高雄地方法院檢
    察署檢察官於八十八年十月七日以八十八年度毒偵字第一三七一號為不起訴處分
    確定，其於五年之內，再犯毒品危害防制第十條之罪，經本院於八十九年九月二
    十六日依八十九年度毒聲字第七五一六號裁定送觀察、勒戒後，認有繼續施用毒
    品之傾向，再由本院於八十九年十月十八日依八十九年度毒聲字第八六一四號裁
    定令入戒治處所，施以強制戒治等情，復由本院於九十年三月十二日依九十年度
    毒聲字第一五四五號裁定停止戒治，所餘戒治期間付保護管束，此亦有臺灣高等
    法院被告全國前案紀錄表、不起訴處分書、臺灣高雄看守所附設勒戒處所八十九
    年十月四日高所正勒戒字第四三五九號函之有無繼續施用毒品傾向證明書在卷可
    稽，是本件事證已明，被告犯行洵堪認定。
二、查海洛因、安非他命分別為毒品危害防制條例第二條第二項所稱之第一級、第二
    級毒品，不得持有、施用，被告竟持之以施用，核其所為，係犯毒品危害防制條
    例第十條第一項之施用第一級毒品罪及同條第二項之施用第二級毒品罪。其持有
    海洛因、安非他命進而施用，其持有行為應被其施用之行為所吸收，均不另論罪
    。又被告先後分別多次施用第一、二級毒品海洛因、安非他命之犯行，均時間緊
    接，方法相同，所犯均係犯罪構成要件相同之罪名，顯均係分別基於概括之犯意
    為之，均為連續犯，均應依刑法第五十六條之規定，以一罪論，並加重其刑。又
    被告所犯施用第一、二級毒品二罪間，犯意各別，行為亦殊，應分論併罰之。公
    訴人雖僅就被告於八十八年十月二十六日施用第一、二級毒品之犯行起訴，漏未
    就被告自八十八年十月二十五日下午五時許至八十九年九月二十三日晚上十一時
    許止，連續施用第一、二級毒品之犯行起訴，惟因後述部分與前述起訴部分，具
    有裁判上一罪之連續犯關係，業為公訴人起訴效力所及，本院自得併與審理，附
    此敘明。爰審酌被告前施用第二級毒品安非他命，經觀察勒戒、不起訴處分確定
    後，現又再犯施用第一、二級毒品罪行，顯見意志不堅，並對施用毒品之行為不
    知悛悔，行為頗有不當，惟其犯罪係戕害自身，尚未害及他人，及犯後坦承犯行
    ，態度尚佳等一切情狀，分別量處如主文所示之刑，並定其應執行刑，以示懲儆
    。
三、被告於八十八年十月二十六日凌晨一時三十分，與沈義生、魏志雄、楊秀琴、洪
    志仁（均另案為不起訴處分或判決確定）同為警持搜索票在高雄縣鳳山市○○○
    路五七六巷十九號七樓查獲，所扣得之安非他命一大包（毛重三十四‧六公克）
    及七小包（毛重二十‧四公克）暨一小包（毛重約一公克）、海洛因一包（毛重
    二‧三公克）、殘留毒品夾鏈袋十只、中型夾鏈袋二十七只、小型空夾鏈袋一百
    二十只、挑毒品用尖削吸管四只、安非他命吸食器一只及一組，為案外人魏志雄
    所有，業據被告、同時被查獲之魏志雄、沈義生、楊秀琴、洪志仁供承在卷；八
    十九年九月二十四日晚間八時許，與劉永勳、趙國議（均另案為不起訴處分或判
    決確定）駕車在高雄市○○路與覺民路口同為警攔檢查獲，所扣得之海洛因一包
    約○‧一八公克，為被告劉永勳所有，業據被告、劉永勳陳明在卷；於同日晚間
    十一時三十分，為警持搜索票在高雄縣大寮鄉○○路十六巷二六號十一樓查獲扣
    得之磅秤一台、殘留海洛因殘渣之高速迴轉磨粉機二台、美達研五％注射液二瓶
    、小瓶注射液十三瓶、疑似美娜水三十五瓶、注射針筒五支、普惠輸液套五個、
    夾鏈袋一包、玻璃管十五支、頭皮針十支、通氣膠帶一個、棉球一包、控制血管
    橡皮筋一條，為吳玉梅男友阿泉所有，業據被告、吳玉梅陳明在卷，既均非被告
    所有，亦非專供施用毒品所用之器具，爰不予宣告沒收，併此敘明。
據上論斷，應依刑事訴訟法第二百九十九條第一項前段，毒品危害防制條例第十條第
一項、第二項，刑法第十一條前段、第五十六條、第五十一條第五款，判決如主文。
中      華      民      國    九十      年      六      月     十五     日
                                  臺灣高雄地方法院刑事第一庭
                                      法  官  郭貞秀
右正本證明與原本無異。
如不服本判決，應於判決送達後十日內，向本院提出上訴狀。
                                  書  記  官  黃國忠
中    華    民    國      九十      年       六      月       十八      日


司法院資訊處製作；財團法人民間司法改革基金會備份。
